【裁判字號】    89,上易,4443
【裁判日期】    891027
【裁判案由】    竊盜
【裁判全文】
臺灣高等法院刑事判決                          八十九年度上易字第四四四三號
    上  訴  人
    即  被  告  甲○○冒名楊.
    選任辯護人  林榮武
右上訴人即被告因竊盜案件，不服臺灣板橋地方法院八十九年度易字第二八二三號，
中華民國八十九年十月二十七日第一審判決 (起訴案號：臺灣板橋地方法院檢察署八
十九年度偵字第八八六五號)提起上訴，本院判決如左：
    主  文
上訴駁回。
    事實及理由
一、本案經本院審理結果，認第一審以上訴人即被告甲○○犯刑法第三百二十一條第
    一項第三款之罪，判處有期徒刑七月，並諭知扣案之六角板手四支及螺絲起子二
    支均沒收，認事用法及量刑均無不當，應予維持，並引用第一審判決書記載之事
    實、證據及理由。
二、被告上訴意旨略以：渠並未攜帶兇器，且該車已在該處停放很久，渠以為該車沒
    有人要，原審量刑過重，請求再一次給予渠機會云云。
三、惟查，被告係以其所有之六角板手、螺絲起子等工具竊取被害人乙○○所有之機
    車業據被告於偵、審中供承不諱，而該等六角板手、螺絲起子之主要構成部分均
    為金屬材質，且均為尖銳之物，持之足以傷害人之身體，客觀上顯具危險性，而
    為兇器，業據原判決於理由內詳予敘明，是被告於本件竊盜行為實施中，確有攜
    帶兇器之事實，要無疑義；另被害人乙○○所有之前述機車，為被告竊取之際，
    其上尚懸掛有車牌，且該機車之外觀亦非破舊，此有該機車之照片五幀附於偵查
    卷第十一頁至第十三頁可資佐證，另參以被告所竊取之該機車大燈外殼，其價值
    即達新台幣一百元，縱認該機車所有人無意再繼續使用該機車，該機車之零件，
    亦非全無價值，足證被告前述以渠認該機車係他人不要之所辯，顯非事實，而無
    可採信。
四、綜上所述，被告前述上訴意旨所陳，於法尚非可採，其執此上訴意旨，指摘原判
    決不當，求予撤銷改判，為無理由，應予駁回。
據上論結，應依刑事訴訟法第三百七十三條、第三百六十八條，判決如主文。
本案經檢察官覃正祥到庭執行職務。
中      華      民      國    八十九    年    十二    月      三十      日
                              臺灣高等法院刑事第二庭
                   審判長法  官  戴  章  甫
                                          法  官  黃  金  富
                                          法  官  林  銓  正
右正本證明與原本無異。
不得上訴。
                                          書記官  吳  美  貞
中      華      民      國      九十    年      一    月        三      日
附錄：本案論罪科刑法條全文
刑法第三百二十一條第一項第三款
犯竊盜罪而有左列情形之一者，處六月以上五年以下有期徒刑：
一、於夜間侵入住宅或有人居住之建築物、船艦或隱匿其內而犯之者。
二、毀越門扇、牆垣或其他安全設備而犯之者。
三、攜帶兇器而犯之者。
四、結夥三人以上而犯之者。
五、乘火災、水災或其他災害之際而犯之者。
六、在車站或埠頭而犯之者。
前項之未遂犯罰之。


司法院資訊處製作；財團法人民間司法改革基金會備份。
